【裁判字號】    89,易,1133
【裁判日期】    890914
【裁判案由】    竊盜等
【裁判全文】
臺灣彰化地方法院刑事判決                        八十九年度易字第一一三三號
    公  訴  人  臺灣彰化地方法院檢察署檢察官
    被      告  丁○○
右列被告因竊盜等案件，經檢察官提起公訴 (八十九年度偵字第三一三九號)，本院
判決如左：
    主      文
丁○○連續攜帶兇器毀壞門扇竊盜，累犯，處有期徒刑拾月，扣案之鐵剪及手電筒各
壹支均沒收；又未經許可，持有刀械，累犯，處有期徒刑肆月，扣案之武士刀壹把沒
收。應執行有期徒刑壹年，扣案之鐵剪、手電筒各壹支及武士刀壹把均沒收。
    事      實
一、丁○○曾於民國八十五年間因違反麻醉藥品管理條例案件，經法院判處有期徒刑
    三月確定，甫於八十六年二月十三日易科罰金執行完畢，猶不知悔改，竟基於意
    圖為自己不法之所有之概括犯意，於八十九年四月十七日凌晨零時三十分許，以
    其所有客觀上足供兇器使用之鐵剪，以破壞門鎖之方式，連續侵入現無人居住如
    附表所示丙○○等人之處所，竊取如附表所示之古董等財物。其復另行起意，於
    八十九年四月中旬，因不詳姓名、年籍之友人將未經主管機關許可而持有公告管
    制之武士刀一把持至彰化縣田尾鄉○○路○段九十九之二號丁○○住處，交丁○
    ○持有，丁○○乃將之放在前揭住處。迄至八十九年四月十七日上午十一時許，
    在上走為警查獲，並扣得其所有之武士刀一把及行竊用之鐵剪、手電筒各一支。
二、案經彰化縣警察局北斗分局報請臺灣彰化地方法院檢察署檢察官偵查起訴。
    理    由
一、訊據被告丁○○對於右揭連續竊盜之事實坦承不諱，核與被害人丙○○、甲○○
    、乙○○指述情節相符，並有贓物領據保管單三紙及現場照片六張在卷可稽，是
    以被告連續竊盜犯行堪予認定。雖被告矢口否認持有武士刀之犯行，辯稱：該把
    武士刀係姚育仁拿去我家放在客廳的，他是用裝釣魚竿的袋子裝的，我並不知那
    是刀云云，惟查姚育仁否認該把刀械為其所有，亦非其所寄放等情，而該刀械長
    度又甚長，且確係在被告住處查獲，被告焉有不知之理，又該刀械確為槍砲彈藥
    刀械管制條例公告管制之武士刀，此有彰化縣警察局八十九年五月二十九日八九
    彰警保字第七三七七七號函在卷足憑，是以被告所辯顯係事後卸責之詞，無足採
    信，本件事證已臻明確，被告持有刀械犯行堪予認定。
二、按喇叭鎖性質上附於門扇，應屬門之一部分；而附加於門扇之鎖，則為安全設備
    之一種，被告持兇器破壞門扇及安全設備竊盜，核其所為係犯刑法第三百二十一
    條第一項第二、三款之加重竊盜罪及槍砲彈藥刀械管制條例第十四條第三項之未
    經許可持有刀械罪。被告先後多次竊盜犯行，時間緊接，犯罪構成要件相同，顯
    係基於概括之犯意反覆為之，應依連續犯論以一罪並依法加重其刑。被告所犯上
    開二罪，犯意各別，犯罪構成要件不同，應予分論併罰。查被告曾於八十五年間
    因違反麻醉藥品管理條例案件，經法院判處有期徒刑三月確定，甫於八十六年二
    月十三日易科罰金執行完畢，此有台灣彰化地方法院檢察署刑案資料查註紀錄表
    在卷可稽，其於受有期徒刑執行完畢五年以內再犯有期徒刑以上之本罪，為累犯
    ，應依法加重其刑（其中竊盜部分遞加重其刑）。爰審酌被告犯罪之動機、目的
    、手段、所生之危害及犯後態度等一切情狀，分別量處如主文所示之刑，並定其
    應執行之刑。扣案之武士刀一把係違禁物，應併予宣告沒收；另扣案之鐵剪及手
    電筒各一支係被告所有供竊盜所用之物，爰併予宣告沒收。
據上論斷，應依刑事訴訟法第二百九十九條第一項前段，槍砲彈藥刀械管制條例第十
四條第三項，刑法第十一條前段、第三百二十一條第一項第二款、第三款、第五十六
條、第四十七條、第五十一條第五款、第三十八條第一項第一款、第二款，判決如主
文。
本案經檢察官王怡仁到庭執行職務。
中      華      民      國    八十九    年      九      月     十四     日
                                臺灣彰化地方法院刑事第二庭
                                      法      官
槍砲彈藥刀械管制條例第十四條第三項
刑法第三百二十一條第一項
右正本證明與原本無異。
如不服本判決，應於判決送達後十日內，向本院提出上訴狀( 須附繕本 )。
                                      法院書記官
中      華      民      國      八十        年            月            日


司法院資訊處製作；財團法人民間司法改革基金會備份。
